Inventaris van archiefbescheiden betreffende requisitie-aangelegenheden Amerika, 1915-1939
Nationaal Archief, Den Haag
Requisitie Aangelegenheden Amerika
Requisitie Amerika
1915-1939
D23325
0.10 meter; 13 inventarisnummers.
Normale geschreven, getypte en gedrukte documenten, geen bijzondere handschriften.
Nationaal Archief, Den Haag
Ministerie van Oorlog
Ministerie van Defensie
Het archief bevat grotendeels correspondentie van onder meer de vertegenwoordiging van het Munitiebureau in New York, de Nederlandse juridische vertegenwoordiger in Washington D.C., de ministers van Oorlog en Buitenlandse Zaken en het Munitiebureau in liquidatie.
Archiefvorming
Geschiedenis van het archiefbeheer
De verwerving van het archief
Het archief is krachtens bepalingen van de Archiefwet overgebracht.
2.13
Aanwijzingen voor de gebruiker
Openbaarheidsbeperkingen
Volledig openbaar.
Materiële beperkingen
Andere toegang
2.13.49.01 - Munitiebureau, 1916-1924 (1925)
Aanvraaginstructie
Openbare archiefstukken kunnen online worden aangevraagd en gereserveerd. U kunt dit ook via de terminals in de studiezaal van het Nationaal Archief doen. Om te kunnen reserveren dient u de volgende stappen te volgen:
U maakt een profiel aan op www.gahetna.nl, en logt vervolgens in
Via de archiefinventaris (alleen de beschrijvingen met rode nummers) selecteert u het gewenste archiefstuk door op de knop 'Reserveren' te klikken
In het volgende scherm geeft u aan op welke dag u het archiefstuk wilt inzien
Indien u zich bevindt in de studiezaal en een tafelnummer heeft ontvangen kunt u dit nummer vermelden. Als u geen tafelnummer heeft kunt u tafelnummer 777 laten staan
Vervolgens bevestigt u uw reservering door deze te versturen.
Verwant materiaal
Beschikbaarheid van kopieën
Beschrijving van de series en archiefbestanddelen
- Briefwisseling tussen Mr. C.C. Calhoun, Attorney at law te Washington D.C. en Mr. J.L. Bijlevelt van het Munitie-bureau te New York., 1921-1935; 1; 1 dossier
- Stuk betreffende de opdracht van de Minister van Oorlog aan luitenant-kolonel A.H.W.J. Boom zich naar de USA te begeven om geweren te kopen., 13 juli 1915; 2; 1 stuk
- Requisitie-aangelegenheden in Amerika - retro-acta + exhibita, 1918-1925; 3; 2 stukken
- Brief van het Munitie-bureau aan de Minister van Oorlog betreffende de betaling van door Amerika gerequiteerde mitrailleurs en geweerpatronen., 14 april 1919; 4; 1 stuk
- Briefwisseling tussen de Ministers van Oorlog en Buitenlandse Zaken, 1922-1935; 5; 1 omslag
- Briefwisseling tussen Jhr. Mr. A.C.D. de Graeff, H.M. Gezant te Washington D.C. en de Hr. J.L. Bijlevelt, vertegenwoordiger der Nederlandse Regering te Washington D.C., 5-24 december 1923; 6; 1 omslag
- Briefwisseling tussen de liquidateur van het Munitie-bureau in liquidatie en de Hr. J.L. Bijlevelt., 1924-1925; 7; 1 omslag
- Briefwisseling tussen de Hr. J.L. Bijlevelt en Majoor de Kreuk, 1927-1932; 8; 1 omslag
- Rapport van Mr. C.C. Calhoun, attorney voor het Nederlandse Gouvernement te Washington D.C. aan de Ambassadeur J.H. van Royen aldaar., 27 augustus 1932; 9; 1 stuk
- Briefwisseling tussen Hr. Ringeling en de Hr. Bijlevelt., 1935-1939; 10; 1 omslag
- Stuk betreffende requisitie-aangelegenheden in Amerika van Secretaris-Generaal Ringeling., 6 december 1937; 11; 1 stuk
- Tractaat tussen de Ver. Staten van Noord-Amerika en Nederland houdende de overeenkomst i.z. het meningsverschil betreffende de betaling van militaire goederen, afschrift., 1938; 12; 1 stuk
- Nota van de Nederlandse juridische vertegenwoordiger C.C. Calhoun in Washington D.C. i.z. het verschil over de betaling van militaire goederen tussen Nederland en de Verenigde Staten van Noord-Amerika. Drukwerk in de Engelse taal., 1938; 13; 1 stuk